Inventaris van het archief van het Ministerie van Buitenlandse Zaken: Bureau Bescherming, 1916-1939
Nationaal Archief, Den Haag
Ministerie van Buitenlandse Zaken: Bureau Bescherming
BuZa / Bureau Bescherming
1916-1939
Z21076
1.00 meter; 9 inventarisnummers.
Normale geschreven, getypte en gedrukte documenten, geen bijzondere handschriften.
Nationaal Archief, Den Haag
Ministerie van Buitenlandse Zaken, Bureau Bescherming
Het archief van het Buraeu Bescherming bevat stukken betreffende de waarneming van belangen van diverse regeringen in Roemenië 1916 - 1920, en stukken betreffende de waarneming van belangen van diverse regeringen in een aantal andere landen 1917 - 1939.
Archiefvorming
Geschiedenis van het archiefbeheer
Het archief is in 1987 door het Ministerie van Buitenlandse Zaken aan het Algemeen Rijksarchief overgedragen. De omvang van het archief bedraagt 1 m'.
Overbrenging van een overheidsarchief
2.05
Aanwijzingen voor de gebruiker
Openbaarheidsbeperkingen
Deels openbaar, deels beperkt openbaar (A).
Materiële beperkingen
Aanvraaginstructie
Openbare archiefstukken kunnen online worden aangevraagd en gereserveerd. U kunt dit ook via de terminals in de studiezaal van het Nationaal Archief doen. Om te kunnen reserveren dient u de volgende stappen te volgen:
U maakt een profiel aan op www.gahetna.nl, en logt vervolgens in
Via de archiefinventaris (alleen de beschrijvingen met rode nummers) selecteert u het gewenste archiefstuk door op de knop 'Reserveren' te klikken
In het volgende scherm geeft u aan op welke dag u het archiefstuk wilt inzien
Indien u zich bevindt in de studiezaal en een tafelnummer heeft ontvangen kunt u dit nummer vermelden. Als u geen tafelnummer heeft kunt u tafelnummer 777 laten staan
Vervolgens bevestigt u uw reservering door deze te versturen.
Verwant materiaal
Beschikbaarheid van kopieën
Beschrijving van de series en archiefbestanddelen
- Stukken betreffende de waarneming van belangen van diverse regeringen in Roemenie", 1916-1920; 1-4; 4 pakken
  - 1916, 1
  - 1916, 2
  - 1916-1917, 3
  - 1916-1920, 4
- Stukken betreffende de waarneming van belangen van diverse regeringen in een aantal landen, 1917-1939; 5-9; 5 pakken
  - 1917-1921, 5
  - 1921-1924, 6
  - 1924-1926, 7
  - 1926-1928, 8
  - 1928-1939, 9